---
lang: es-ES
title: |
  | \vspace{3cm} \LARGE Primer informe
  | \vspace{0,5cm} \large Grupo 26
author: "Marcia Cabral (4.321.990-1), Nicolás Fernández (5.242.510-3)"
date: "15/10/2021"
header-includes:
  \usepackage{fvextra}
  \DefineVerbatimEnvironment{Highlighting}{Verbatim}{breaklines,commandchars=\\\{\}}
output:
  pdf_document:
    toc: yes
    number_sections: yes
    fig_caption: yes
  html_document:
    toc: yes
    df_print: paged
---
\pagebreak

# Ejercicio 1: *Estimar población total.*

## Parte 1

Tiene una distribución hipergeométrica y su valor esperado es: 

$$E(X)=\frac{n\times K}{N}$$

Donde:

$K=$ {*Cantidad de marcados*}

$n=$ {*Cantidad de individuos por recaptura*}

$N=$ {*Cantidad total*}

## Parte 2
El promedio converge a la esperanza teórica. Por lo tanto se puede despejar el valor de N de la siguiente forma:
$$N = \frac{n\times K}{E(X)}$$
## Parte 3
```{r}
# Crea un vector con 1000 individuos.
pob_total <- c(1:1000)

# Crea un vector con 100 elementos, que es la cantidad de recapturas.
xtotal = 1:100

# Vector en el que se almacenerá las coincidencias para cada recaptura.
xn <- c()

# Toma al azar una muestra de 50 indv de la población total.
M <- sample(pob_total, 50) 

# Itinera para obtener las recapturas.
for (xi in xtotal) {
  # Toma al azar una muestra de 80 indv de la población total.
  M80 <- sample(pob_total, 80)
  
  # Cuenta cuántos elementos de M tiene la muestra de 80 indv.
  coincidencias <- sum(M80 %in% M)
  
  # Almacena en un vector el número de coincidencias para cada recaptura.
  xn <- c(xn, coincidencias) 
}

# Calcula el valor estimado de la población total utilizando la fórmula anterior con K=n.
val_estimado <- (80*50) / mean(xn)
```

```{r echo=FALSE}
cat("El valor estimado para n = 80 es igual a",round(val_estimado, 0))
```

```{r}
# Vector de n distintos
nDistintos <- seq(20 ,200 , by=20)

# Preparativos
xn2 <- c()
val_estimado2 <- c()
promedioDeni <- c()

# Itinera dos veces, la primera para calcular para los diferentes n. Y la segunda para realizar las 100 recapturas.
for (ni in nDistintos) {
  for (xi2 in xtotal) {
    Mni <- sample(pob_total, ni)
    coincidencias2 <- sum(Mni %in% M)
    xn2 <- c(xn2, coincidencias2)
  }
  # Realiza el promedio de la recaptura y lo utiliza para crear el vector de los valores estimados para cada n.
  val_estimado2 <- c(val_estimado2, (ni*50) / mean(xn2))
  # Limpia el vector de coincidencias
  xn2 <- c()
}
```

| Valores de n | Valores estimados |
|:------------:|:-----------------:|
|     `r nDistintos[1]`         |        `r round(val_estimado2)[1]`            |
|     `r nDistintos[2]`         |        `r round(val_estimado2)[2]`            |
|     `r nDistintos[3]`         |        `r round(val_estimado2)[3]`            |
|     `r nDistintos[4]`         |        `r round(val_estimado2)[4]`            |
|     `r nDistintos[5]`         |        `r round(val_estimado2)[5]`            |
|     `r nDistintos[6]`         |        `r round(val_estimado2)[6]`            |
|     `r nDistintos[7]`         |        `r round(val_estimado2)[7]`            |
|     `r nDistintos[8]`         |        `r round(val_estimado2)[8]`            |
|     `r nDistintos[9]`         |        `r round(val_estimado2)[9]`            |
|     `r nDistintos[10]`        |        `r round(val_estimado2)[10]`            |
### Conclusiones del ejercicio 1 {-}

Para valores diferentes de $n$ se observa que el estimativo de la población total no cambia en gran medida. En lo personal esperaba encontrar valores más aproximados a la población total a medida de que el n crece.

\pagebreak

# Ejercicio 2: *Ley de los Grandes Números*
Nuestro grupo cuenta con la distribución geométrica con $p = 0.18$.

## Parte a y b

```{r include = FALSE}
# ESTE CÓDIGO NO SE VE]

main1 <- expression(Valores ~ de ~ bar(X)[n] ~ para ~ cada ~ n)
xlab1 <- 'n'
ylab1 <- expression(bar(X)[n])
colores1 <- c("#fafa6e", "#d7f171", "#b5e877", "#95dd7d", "#77d183", "#5bc489", "#3fb78d", "#23aa8f", "#009c8f", "#008d8c", "#007f86", "#0b717e", "#1c6373", "#255566", "#2a4858")
```

```{r} 
# Crea un vector con los elementos n = 100, 200,..., 10^3
n <- seq(100, 1000, by=100)

# Preparación
esperanzaEmpirica_1 <- c()
p1 = 0.18

# Itinera y calcula la esperanza para cada N (100, 200,..., 1000)
for (n1 in n) {
  esperanzaEmpirica_1 <- c(esperanzaEmpirica_1, mean(rgeom(n1,p1)))
}

# Calcula la esperanza teórica
esperanzaTeorica_1 <- (1-p1)/ p1
```
```{r, out.width="85%", fig.align = 'center'}
# Grafica los valores de Xn
plot(n, esperanzaEmpirica_1, xlab=xlab1, ylab=ylab1, main=main1,
     ylim=c(min(esperanzaEmpirica_1) - min(esperanzaEmpirica_1)/4,
            max(esperanzaEmpirica_1) + (max(esperanzaEmpirica_1)/4)), pch=19, cex=1.5)
axis(side = 1, at = n)
abline(h = esperanzaTeorica_1, lwd=2)
```
El valor teórico esperado de la distribución es igual a `r round(esperanzaTeorica_1, 2)` y se agregó como una línea horizontal en el gráfico.

## Parte c
Ahora pasamos a realizar la parte (C) donde hay que calcular $S_{n}^2$.

```{r include = FALSE}
# ESTE CÓDIGO NO SE VE]

main2 <- expression(Valores ~ de ~ S[n]^2 ~ para ~ cada ~ n)
xlab2 <- 'n'
ylab2 <- expression(S[n]^2)
```

```{r}
# Crea vector vacío para Sn empírico
sn_emp <- c()

# Itinera calculando la Sn para los diferentes N.
for (i in 1:10) {
  sn_emp <- c(sn_emp, sd(rgeom(n[i], p1))^2)
}

# Calcula Sn teórica.
sn_teo <- (1-p1)/(p1^2)
```
```{r, out.width="95%", fig.align = 'center'}
# Grafica las Sn empíricas y añade línea horizontal en el valor de Sn teórico.
par(mar = c(3,5,3,5))
plot(n, sn_emp, xlab=xlab2, ylab=ylab2, main=main2,
     ylim=c(min(sn_emp) - min(sn_emp)/4,
            max(sn_emp) + (max(sn_emp)/4)), pch=19, cex=1.5)
axis(side = 1, at = n)
abline(h = sn_teo, lwd=2)
```
El valor de la varianza teórica es igual a `r round(sn_teo, 2)` y se agrego como una línea paralela en el gráfico.

## Conclusiones {-}

Se puede observar en el gráfico como $\bar{X}_n\rightarrow \mu$ y se espera que cuantas más veces se replique el experimento, los valores teóricos se parecerán mas a $\mu$.

# Ejercicio 3: *Teorema Central del Límite*
Nuestro grupo utiliza la distribución exponencial con $\lambda = 8.5$

## Parte 1

```{r}
lambda <- 8.5
n3 <- 1000

# Genera la distribución F.
F <- rexp(n3, lambda)
```

Las cinco primeras muestras aleatorias de F son:

```{r echo=FALSE}
letras <- 1:5
for (letra in letras) {
  cat(paste(' [F',letra," = ", head(round(F, 4), 5)[letra],"]", sep=""))
}
```

```{r}
# Calcula esperanza empírica.
aTecho <- mean(F)

# Calcula esperanza teórica.
a <- 1/lambda

# Desvío estándar teórico
sigma <- 1/(lambda^2)

# Valor estandarizado de la media empírica.

aTecho_standarizada <- (sqrt(n3)*(aTecho - a))/sigma
```

Los resultados son:

$\hat{a} =$ `r round(aTecho, 3)`.

$a =$ `r round(a, 3)`.

$\sigma=$ `r round(sigma, 3)`

Y el valor estandarizado de la media empírica $\sqrt{n}(\hat{a}-a)/\sigma =$ `r round(aTecho_standarizada, 3)`

## Parte 2

```{r, echo=FALSE}
main3 <- "Histograma de los valores estandarizados"
xlab3 <- "Valores estandarizados"
ylab3 <- "Densidad"
colores <- c("#fafa6e", "#d7f171", "#b5e877", "#95dd7d", "#77d183", "#5bc489", "#3fb78d", "#23aa8f", "#009c8f", "#008d8c", "#007f86", "#0b717e", "#1c6373", "#255566", "#2a4858")
```

```{r}

# Preparativos
k <- 1000
val_estandarizados <- c()

# Itinera para crear 1000 muestras con un n de 100 cada una.
for (muestra in 1:k) {
  Fi <- rexp(n3, lambda)
  val_estandarizados <- c(val_estandarizados, ((sqrt(n3))*(mean(Fi) - a))/ sigma)
}
```
```{r, out.width="95%", fig.align = 'center'}
# Histograma de los valores estandarizados y superpone la densidad normal estándar.
par(mar = c(5,5,5,5))
hist(val_estandarizados, freq = FALSE, ylim = c(0, .05), main=main3, xlab=xlab3, ylab=ylab3, col=colores)
curve(dnorm(x, sd = sd(val_estandarizados)), add = TRUE, lwd=2, col = "#0d2342")
```
Superpuesto se observa la densidad normal estándar.

## Conclusiones {-}
El valor estandarizado determina cuánto varía o se desvía una distribución del promedio. Se observa como $\sqrt{n}(\frac{\bar{X}_n-a}{\sigma })$ tiende o se parece a la $\mathcal{N}(0,1)$. Por lo tanto el histograma que se observa representa la forma de una $\mathcal{N}(0,1)$